臺灣嘉義地方法院刑事判決　　　　　　　100年度易字第261號
公　訴　人　臺灣嘉義地方法院檢察署檢察官
被　　　告　張俊義
上列被告因竊盜案件，經檢察官提起公訴（100年度偵字第1668
號），因被告於本院審理中就被訴事實為有罪之陳述，經本院裁
定以簡式審判程序審理判決如下：
    主  文
張俊義犯夜間侵入住宅竊盜罪，累犯，處有期徒刑柒月。
    犯 罪 事 實
一、張俊義前因詐欺案件，經本院以96年度嘉簡字第1828號判處
    有期徒刑4月，如易科罰金，以新台幣（以下同）1,000元折
    算1日，減為有期徒刑2月，如易科罰金，以1,000元折算1日
    確定，於98年11月18日易科罰金執行完畢。詎其仍不知悔改
    ，因其受僱於林建璋擔任聯結車司機助手，而與老闆及其家
    人、員工同住宿在嘉義縣民雄鄉金興村頭橋228之12號林建
    璋之住處，嗣於99年10月28日被解僱，乃於同日晚上9時許
    收完個人行李欲離去時，頓萌為自己不法所有之意圖，向持
    有該屋鑰匙之另一員工葉佳榮（另經檢察官為不起訴處分）
    佯稱其尚未搬完個人物品，須再返回入屋整理打包，而向葉
    佳榮取得鑰匙後，隨即於同日晚上11時24分46秒許，偕同一
    綽號「阿元」之不詳姓名且不知情之成年男子，持鑰匙打開
    門鎖進入屋內，以請「阿元」幫其搬回個人物品為由，而竊
    取林建璋所有之石頭裝飾品2顆、木刻達摩雕像1尊及木刻彌
    勒雕像3尊，共值約3萬元，得手後，放置其所騎之機車腳踏
    板上並後載「阿元」共同離去，嗣後經張俊義在不詳時、地
    ，以不詳款數變賣，得款供己花用。
二、案經嘉義縣警察局民雄分局報告臺灣嘉義地方法院檢察署檢
    察官偵查起訴。
    理  由
一、本件被告所犯係死刑、無期徒刑、最輕本刑為3年以上有期
    徒刑以外之罪，亦非高等法院管轄第一審案件，且被告於本
    院審理時，已就被訴事實為有罪之陳述，經告知簡式審判程
    序之旨後，被告及檢察官對於本件改依簡式審判程序審理均
    表示同意，本院依刑事訴訟法第273條之1第1項規定，當庭
    裁定本件進行簡式審判程序，是本件依刑事訴訟法第273條
    之2規定，不受同法第159條第1項、第161條之2、第161條之
    3、第163條之1及第164條至第170條有關證據提示、交互詰
    問及傳聞證據等相關規定之限制，合先敘明。
二、上述事實，業據被告張俊義於偵查及本院審理中坦承不諱，
    並經證人林建璋、葉佳榮於警詢及偵查中證述明確，且有監
    視器翻拍照片6張在卷可按，足認被告自白與事實相符，足
    堪採信，本件罪證明確，自應依法論科。
三、被告行為後，刑法第321條加重竊盜罪之法定本刑及部分加
    重條件，業於100年1月26日修正公布，同年月28日生效，修
    正後之規定增加「得併科新臺幣十萬元以下罰金」之法定本
    刑，且刪除原第1項第1款「夜間」之限制，擴大其成罪之範
    圍，於非夜間侵入住宅或有人居住建築物竊盜者，亦成立該
    項款之加重竊盜罪。關於侵入住宅竊盜之行為，行為時與裁
    判時之法律均有處罰規定，刑法第321條第1項第1款修正前
    後之構成要件，差別祇在於是否於夜間所犯。綜據上開修正
    前後規定比較，刑法第321條第1項各款所列諸類型加重竊盜
    罪，修正後之規定增加得併科罰金之法定本刑，關於該條項
    第1款侵入住宅竊盜罪則擴大其適用範圍，顯然不利於行為
    人，自無同法第2條但書所定行為後之法律有利於行為人之
    情形，當應依該條前段，適用行為時之修正前刑法第321條
    第1項之規定。
四、核被告所為，係犯刑法第321條第1項第1款之竊盜罪。又被
    告前因詐欺案件，經本院以96年度嘉簡字第1828號判處有期
    徒刑4月，如易科罰金，以1,000元折算1日，減為有期徒刑2
    月，如易科罰金，以1,000元折算1日確定，於98年11月18日
    易科罰金執行完畢之情，有臺灣高等法院被告前案紀錄表1
    份在卷可稽，其於受徒刑之執行完畢後，5年以內故意再犯
    本件有期徒刑以上之罪，為累犯，應依法加重其刑，爰審酌
    被告犯後坦承犯行之態度、迄今尚未賠償被害人損失、犯罪
    之動機、目的、手段、所生危害、被告為國中肄業之智識程
    度、未婚，從事冷氣修理及安裝等一切情狀，量處如主文所
    示之刑，以示懲儆。
據上論斷，應依刑事訴訟法第273條之1第1項、第299條第1項前
段，刑法第2條第1項前段、第321條第1項第1款（修正前）、第
47條第1項判決如主文。
本案經檢察官陳志川到庭執行職務
中    華    民    國    100    年    4    月    29    日
                  刑事第三庭    法  官  葉淑儀
以上正本證明與原本無異。
如不服本判決應於收受判決後10日內向本院提出上訴書狀，並應
敘述具體理由；其未敘述上訴理由者，應於上訴期間屆滿後20日
內向本院補提理由書（均須按他造當事人之人數附繕本）「切勿
逕送上級法院」。告訴人或被害人如對於本判決不服者，應具備
理由請求檢察官上訴，其上訴期間之計算係以檢察官收受判決正
本之日期為準。
中    華    民    國    100    年    4    月    29    日
                                書記官  劉美娟
附錄論罪科刑法條：
中華民國刑法第321條（修正前）
犯竊盜罪而有左列情形之一者，處6月以上、5年以下有期徒刑：
一、於夜間侵入住宅或有人居住之建築物、船艦或隱匿其內而犯
    之者。
二、毀越門扇、牆垣或其他安全設備而犯之者。
三、攜帶兇器而犯之者。
四、結夥三人以上而犯之者。
五、乘火災、水災或其他災害之際而犯之者。
六、在車站或埠頭而犯之者。
前項之未遂犯罰之。